臺灣板橋地方法院刑事判決　　　　　　　　　　　　九十三年度簡上字第三一０號
　　上　訴　人
　　即　被　告　甲○○
右列上訴人因傷害案件，不服本院九十三年度簡字第一七二八號於中華民國九十三年
四月二十七日所為之第一審判決（聲請案號：九十三年度偵字第三二四○號），提起
上訴，本院管轄之第二審合議庭判決如左：
    主  文
上訴駁回。
甲○○緩刑參年，緩刑期內付保護管束。
    事實及理由
一、甲○○與乙○○二人因女友問題，相約於民國九十二年九月九日三時許在台北縣
    三重市○○○路六號前見面，嗣甲○○於九十二年九月九日三時三十分許，在台
    北縣三重市○○○路十六巷二十二號金國大樓後方，與五名之年籍、姓名均不詳
    、其中一人綽號為「阿偉」之成年男子，共同基於傷害人身體之犯意聯絡，分持
    木製、鋁製球棒及類似刀子之凶器，毆打乙○○，致乙○○受有頭部外傷、頭皮
    撕裂傷、前額撕裂傷、左耳、左耳後撕裂傷、背部撕裂傷、四肢及軀幹多處挫傷
    紅腫之傷害。
二、案經乙○○訴由台北縣政府警察局三重分局報請臺灣板橋地方法院檢察署檢察官
    偵查並聲請以簡易判決處刑起訴。
    理  由
一、訊據被告甲○○固坦承當時有與告訴人相約於前開地點見面及聯絡綽號「阿偉」
    之男子至前開地點，惟矢口否認涉有右揭犯行，辯稱：那天是乙○○打電話給我
    ，他約我出去，我打電話給阿偉，我只跟他說有人找我吵架，其他人是阿偉找的
    ，總共五、六個人在現場，我到現場沒有叫他們打乙○○，是他們太衝動就衝過
    去打，我不知道他們有無帶鋁棒跟刀，他們進去防火巷，我沒有跟著進去云云。
    惟查：
    (一)本件業據證人吳聖修於警詢時證稱：「當天九日二時許，我朋友乙○○打電話
      給我說有急事約在三重市○○○路前見面，到達後乙○○告訴我要找他女朋友
      周怡珊，我與乙○○在金國大樓前，有一人駕駛自用小客車，車號不詳，該人
      很面熟，但不知姓名，該人問乙○○是否綽號叫『企鵝』，我友人說是，我就
      問他們周怡珊會去何處，一陣子後，乙○○就叫我快跑，我們二人就由正義北
      路往十六巷逃跑，躲在二十二號後防火巷內，我聽到有人說裡面有一人，我們
      就逃跑了，我掉在水溝內躲起來，乙○○往防火巷內跑去，出巷口就是金國大
      樓後方，我發現有五名男子毆打乙○○，有四名拿棒球鋁棒及木棍要毆打乙○
      ○，乙○○有反抗，一下子發現一名男子拿疑似刀類似凶器往乙○○背部砍一
      刀，我看到乙○○在掙扎後就沒有聲音，我就躲在該處到天亮五時許才離開。
      有認識一名男子，經警方拿口卡指認是甲○○，當時甲○○在車內與站在車外
      乙○○有對談，另外拿刀傷害陳志時，該處燈光較亮清楚看見是甲○○傷害乙
      ○○。」等語、於偵訊中證述：「我當時在公司，乙○○打電話給我，要我去
      找他女友，我們約在正義北路金國戲院，而有約他女友前男友到現場找他女友
      ，而甲○○開一部車過來，我們有說了幾句話，在想他女友會在那，而過了幾
      分鐘，我就聽到乙○○說『偉仔』要跑，接著我們就往巷子內跑二人躲起來，
      對方發現乙○○，而我害怕就掉到水溝內，乙○○跑到對面，就被打，我抬頭
      看見，有看見甲○○打他，我在水溝內撐了二、三十分鐘，他也有被刀子砍，
      我只有掉下來的擦傷沒有被打。」等語，是證人吳聖修先後於警詢、偵訊之證
      述一致，且明確證述被告甲○○有參予毆打告訴人乙○○之行為。
    (二)另據告訴人乙○○於警詢時指述稱：「當天九日二時許，我打電話給吳聖修有
      事要找他，約在正義北路六號前見面，吳聖修到達後，我告知想叫他與我去找
      外號，我說是，對方想要跟我見面，我說好，我就約他在三重市○○○路六號
      前見面，要一起找周怡珊，之後林賀成就開車抵達，對方問我就是『企鵝』，
      對方之後都沒有說話，不到一分鐘，對面有五、六人走過來，我看見一人拿紅
      色球棒，該持球棒男子問甲○○是這個人是不是，我就跟旁邊的友人吳聖修說
      快跑，往正義北路十六巷跑去，我與吳聖修就躲在正義北路十六巷二十二號後
      防火巷內，一會兒聽到一名男子說這裡有一位，我就往防火巷跑去，在金國大
      樓後方碰到對方三、四人，有人拿球棒往我身上打，之後我不知道幾人傷害我
      ，過一會兒，有人說要帶我離開，在金國大樓前我想要離開，有一輛車子車號
      不詳，往我方向駛來碰到我右腳，我就倒下，聽到對方有人說快走，等一下警
      察會來，他們就離開，一會兒救護車就過來送我至醫院。」等語、於偵訊中指
      述：「三重市○○○路我與朋友在一起，叫『偉仔』是吳聖修，本來要找女友
      周怡珊，不知她有男友，而甲○○和她交往比較久，周怡珊不見了，被告就打
      電話給我約在國戲院門口，他開車停下來，我只趴在駕駛車窗和他說二句話，
      而對面跑來五、六人，一來就問被告就是他嗎，我們二人覺得不對，就趕快跑
      ，我們二人躲在防火巷，有被發現而我往另外一方跑，一出去就被打，而我第
      一下被打到頭，所以就不知甲○○是否有打我」等語。是雖告訴人乙○○本人
      並未親眼目睹被告有毆打告訴人之行為，惟本件業經證人吳聖修證述明確，告
      訴人之指述核與前開證人吳聖修所證述之情節大致相符，且被告於本院審理時
      亦供認有與告訴人相約於前開地點並有聯絡綽號「阿偉」之男子至前開地點，
      參以被告先於偵訊時辯稱：「我當時要去找我姊姊，碰到乙○○，後來有五、
      六個人衝過來打他，我不認識他們，也不知道什麼事，我車子開了就走。」云
      云，於本院準備程序時辯稱：「我當天只是開車過去，好像跟乙○○發生擦撞
      ，可能因為這樣，所以他想我會叫人打他，我姊姊在附近好樂迪工作，我是要
      去找我姊姊，我跟乙○○講一下話就走了」云云，嗣於本院審理時另以前語置
      辯，是以被告先後辯解不一，均顯係事後卸責之詞，而均不足採。足認被告確
      實有夥同其他五名年籍不詳之成年男子毆打告訴人之行為。
    (三)又告訴人乙○○因被告及該五名男子之毆打傷害行為，於九十二年九月九日四
      時七分許經送醫急診，經診斷受有頭部外傷、頭皮撕裂傷、前額撕裂傷、左耳
      、左耳後撕裂傷、背部撕裂傷、四肢及軀幹多處挫傷紅腫之傷害，此有馬偕紀
      念醫院之甲種診斷證明書乙紙在卷可資佐證。本件事證明確，被告犯行，應堪
      認定。
三、核被告甲○○所為，係犯刑法第二百七十七條第一項之傷害罪。被告與五名年籍
    、姓名均不詳、其中一人綽號為「阿偉」之成年男子間，有犯意聯絡、行為分擔
    ，應論以共同正犯。原審以被告犯行明確，依刑事訴訟法第四百四十九條第一項
    前段、第三項、第四百五十四條第二項、刑法第二十八條、第二百七十七條第一
    項、第四十一條第一項前段、罰金罰鍰提高標準條例第一條前段、第二條，審酌
    被告之品行、智識程度、傷害動機、手段、造成被害人傷害程度非輕，以及犯罪
    後態度等一切情狀，量處有期徒刑六月，並諭知易科罰金之折算標準，經核認事
    用法均無違誤，量刑亦屬妥適，被告上訴指摘原判決不當，為無理由，應予駁回
    。惟另查被告前未曾受有期徒刑以上刑之宣告，有臺灣高等法院被告全國前案紀
    錄表一件在卷足憑，且被告事後並賠償告訴人乙○○因本案所受之損害，此有和
    解書、台北縣蘆洲市調解委員會調解書各一份在卷可稽，被告因一時失慮，偶罹
    刑典，經此偵審程序及刑之宣告等教訓後，當知警惕，信無再犯之虞，又被告現
    正服役當中，本院認所宣告之刑，以暫不執行為適當，爰併予宣告緩刑三年，以
    啟自新，然本院認為其犯後既未顯示切實悔改之意，為期匡正其觀念及行為，爰
    併諭知於緩刑期內付保護管束。
據上論斷，應依刑事訴訟法第四百五十五條之一第一項、第三項、第三百六十八條、
第三百七十三條，刑法第七十四條第一款、第九十三條第一項，判決如主文。
本案經檢察官蘇揚旭到庭執行職務。
中　　　華　　　民　　　國　　九十三　　年　　　九　　　月　　二十九　　日
                              臺灣板橋地方法院刑事第十三庭
                                  審判長法  官  王復生
                                        法  官  白光華
                                        法  官  陳明珠
右正本證明與原本無異
本件不得上訴。
                                        書記官  陳慧儷
中　　　華　　　民　　　國　　九十三　　年　　　九　　　月　　二十九　　日
